Minutes et répertoires du notaire Charles Louis QUENTIN, 23 juillet 1743 - 9 août 1768 (étude XIX)
Archives nationales
- Minutes de Charles Louis QUENTIN, 23 juillet 1743 - 9 août 1768; MC/ET/XIX/724 - MC/ET/XIX/786
  - Minutes. 1751, janvier - mai, janvier - mai 1751; MC/ET/XIX/740
    - Vente, places, baraques., 15 mars 1751; MC/ET/XIX/740
      Nom, qualité: (M.) Loiseleur, Jacques.
      Profession: fruitier oranger.
    - Obligation., 16 mars 1751; MC/ET/XIX/740
      Nom, qualité: (M.) Roger, Denis Joseph.
      Nom, qualité: (M.) Coueffe Du Boullay, Thomas.
      Profession: procureur au Parlement.
    - Vente, bois de corde., 17 mars 1751; MC/ET/XIX/740
      Nom, qualité: (M.) Ecart, Edme.
      Domicile: Arcouville-Pres-Bar-sur-Aube.
      Nom, qualité: (M.) Ecard, Nicolas.
      Domicile: Bonaucourt-Pres-Bar-sur-Aube.
      Nom, qualité: (M.) Gindre, Fabrice.
      Domicile: Troyes-en-Champagne.
      Intervenant 4, en deuxième partie:
      Profession: marchand de bois pour la provision.
    - Vente, place, baraques., 18 mars 1751; MC/ET/XIX/740
      Nom, qualité: (M.) Brousse, Francois.
      Profession: charpentier (compagnon).
    - Transport de rente., 19 mars 1751; MC/ET/XIX/740
      Nom, qualité: (M.) Rainteai de Fleurimont, Jean Baptiste (bourgeois de Paris).
      Nom, qualité: (Mme ou Mlle) Pinchon, Elisabeth.
    - Bail à loyer, chantier, maison., 20 mars 1751; MC/ET/XIX/740
      Nom, qualité: (Mme ou Mlle) Bertheaume, Charlotte.
      Nom, qualité: (M.) Gaudier, Antoine (bourgeois de Paris).
    - Procuration., 21 mars 1751; MC/ET/XIX/740
      Nom, qualité: (M.) Desnotz, Hugues (chevalier de Saint-lazare).
    - Delegation., 22 mars 1751; MC/ET/XIX/740
      Nom, qualité: (Mme ou Mlle) Fromont, Jeanne Marguerite.
      Nom, qualité: (M.) Carbonne.
      Profession: gendarme de la garde
    - Pouvoir., 23 mars 1751; MC/ET/XIX/740
      Profession: notaire.
      Nom, qualité: (Mme ou Mlle) Lrgrand, Francoise.
    - Procuration déposee., 24 mars 1751; MC/ET/XIX/740
      Nom, qualité: (M.) Robert, Adrien.
      Profession: marchand.
      Domicile: Briot.
    - Procuration déposee., 25 mars 1751; MC/ET/XIX/740
      Nom, qualité: (M.) Merat, Edme.
      Domicile: Auxerre.
      Nom, qualité: (Mme ou Mlle) Bussiere, Anne.
      Relations: épouse de l'intervenant 1.
      Nom, qualité: (Mme ou Mlle) Legrand, Francoise.
    - Main-levee., 26 mars 1751; MC/ET/XIX/740
      Nom, qualité: (Mme ou Mlle) Richomme, Genevieve.
      Nom, qualité: (M.) Blin, Adrien Michel.
      Profession: marchand-tapissier.
      Nom, qualité: (M.) Rainteau de Fleurimont, Jean Baptiste.
      État civil: maree.
      Relations: épouse de l'intervenant 3
    - Procuration., 27 mars 1751; MC/ET/XIX/740
      Nom, qualité: (M.) Brunyer, Pierre Louis.
      Profession: officier.
      Domicile: Saint-Germain-en-Laye.
      Nom, qualité: (Mme ou Mlle) Bevan, Marie.
    - Procuration déposee., 27 mars 1751; MC/ET/XIX/740
      Nom, qualité: (M.) Beauvillers de, Claude.
      Domicile: Mondidier.
      Nom, qualité: (M.) Rashon, Martin Pierre (bourgeois de Paris)
    - Accord., 29 mars 1751; MC/ET/XIX/740
      Nom, qualité: (M.) Fayolle, Jean Baptiste.
      Profession: tailleur (maître).
      Nom, qualité: (M.) Javey, Charles.
      Profession: cordonnier (maître).
    - Bail à loyer, boutique, dependances., 30 mars 1751; MC/ET/XIX/740
      Nom, qualité: (M.) Picard, Nicolas.
      Profession: rotisseur (maître).
      Nom, qualité: (Mme ou Mlle) Lagny de, Agnes.
      Nom, qualité: (M.) Lange, Blaise.
      Profession: marchand-mercier.
      Nom, qualité: (Mme ou Mlle) Ory, Marie Louise.
    - Procuration., 31 mars 1751; MC/ET/XIX/740
      Nom, qualité: (M.) Morize, Mathieu (bourgeois de Paris)
    - Main-levee., 1er avril 1751; MC/ET/XIX/740
    - Compte., 2 avril 1751; MC/ET/XIX/740
    - Constitution., 3 avril 1751; MC/ET/XIX/740
      Nom, qualité: (M.) Derville, Louis Charles.
      Profession: contrôleur provincial de l'artillerie.
      Nom, qualité: (M.) Pierrard, Nicolas.
      Profession: marchand-tailleur.
    - Procuration déposee., 3 avril 1751; MC/ET/XIX/740
      Nom, qualité: (M.) Durand, Joseph Barthelemy.
      Profession: lieutenant criminel.
      Domicile: Libourne, sénéchaussee.
    - Autorisation., 4 avril 1751; MC/ET/XIX/740
      Nom, qualité: (M.) Marchand, Francois (bourgeois de Paris).
      Nom, qualité: (Mme ou Mlle) Mioche de La Brosse, Francoise Louise.
      Relations: épouse de l'intervenant 1
      ratification
    - Reiteration de grades., 9 avril 1751; MC/ET/XIX/740
      Nom, qualité: (M.) Legrand, Jacques Nicolas.
      Profession: marchand-fripier.
      Relations: procureur de l'intervenant 2.
      Nom, qualité: (M.) Pantin, Guillaume Francois (pretre).
      Domicile: Forest-en-Normandie
    - Notoriete apres décès., 12 avril 1751; MC/ET/XIX/740
      Nom, qualité: (M.) Garnier ou La Roche, Andre.
      Profession: invalide.
      notoriété
    - Testament., 15 avril 1751; MC/ET/XIX/740
    - Succession (dépôt de pieces)., 15 avril 1751; MC/ET/XIX/740
      Nom, qualité: (M.) Thouvet, Philippe.
      Profession: garde-marteau maitrise des eaux-et-forets.
      Domicile: Amiens
    - Quittance., 17 avril 1751; MC/ET/XIX/740
      Nom, qualité: (M.) Lemoyne, Simon Charles.
      Profession: receveur des epices chambre des comptes.
      Nom, qualité: (M.) Auffray de La Cotiere, Bonaventure (bourgeois de Paris)
    - Mariage., 17 avril 1751; MC/ET/XIX/740
      Nom, qualité: (M.) Gerard, Jean Charles.
      Nom, qualité: (Mme ou Mlle) Fufrenoy, Catherine.
    - Bail à loyer, maison, marais., 18 avril 1751; MC/ET/XIX/740
      Nom, qualité: (M.) Roberge, Louis (sieur de bois-morel).
      Profession: payeur des rentes sur le clerge.
      Nom, qualité: (Mme ou Mlle) Ruffin, Marie Catherine.
      Nom, qualité: (M.) Brule, Jean.
      Profession: jardinier.
    - Retrocession, rente., 20 avril 1751; MC/ET/XIX/740
      Nom, qualité: (M.) Leclerc, Robert Georges Nicolas (bourgeois de Paris).
    - Inventaire après décès de Marie Barthelemy, veuve de Louis Day., 20 avril 1751; MC/ET/XIX/740
      Profession: marchand de vins
      inventaire après décès; Barthelemy, Marie; Day, Louis
    - Quittance de rachat., 21 avril 1751; MC/ET/XIX/740
      Nom, qualité: (M.) Delamare, Pierre Antoine.
      Nom, qualité: (Mme ou Mlle) Touchard, Denise Jeanne.
    - Transport., 21 avril 1751; MC/ET/XIX/740
      Nom, qualité: (M.) Desnotz, Hugues (chavalier de Saint-lazare).
      Nom, qualité: (Mme ou Mlle) Antoine, Henriette.
    - Compte d'execution testamentaire., 22 avril 1751; MC/ET/XIX/740
      Nom, qualité: (Mme ou Mlle) Buchesne, Marie.
      État civil: décédée
    - Bail à loyer, appartement, Paris, rue de la Mortellerie., 22 avril 1751; MC/ET/XIX/740
      Nom, qualité: (M.) Faucquet, Louis Guillaume.
      Nom, qualité: (M.) Dufrene, Louis.
      Profession: marchand-epicier.
      Domicile: Charleville.
      Nom, qualité: (Mme ou Mlle) Fayette, Madeleine.
    - Succession (renonciation)., 22 avril 1751; MC/ET/XIX/740
      Nom, qualité: (M.) Nioche Ducoudreau, Etienne Francois.
      Profession: officier de mousquetaires.
      Nom, qualité: (M.) Nioche de La Brosse, Francois.
      Profession: directeur des aides.
      Domicile: Niort.
      Nom, qualité: (Mme ou Mlle) Nioche de La Brosse, Francoise Jacquette.
      Nom, qualité: (M.) Thibault, Francois.
      Profession: procureur.
      Domicile: Nemours, election
    - Quittance de rachat., 23 avril 1751; MC/ET/XIX/740
      Nom, qualité: (M.) Buchesne, Nicolas.
      Nom, qualité: (M.) Duval, Denis Louis.
      Profession: toiseur de batiments.
    - Quittance, fonds de douaire., 23 avril 1751; MC/ET/XIX/740
      Nom, qualité: (M.) Day, Nicolas Louis.
      Nom, qualité: (Mme ou Mlle) Day, Marie.
      Nom, qualité: (M.) Fredin, Gabriel Nicolas.
      Profession: officier du roi.
      Intervenant 4, en première partie:
      Nom, qualité: (M.) Lochet, Jean Jacques (bourgeois de Paris).
      Intervenant 5, en première partie:
      Nom, qualité: (Mme ou Mlle) Day, Marie Marguerite.
      Intervenant 6, en deuxième partie:
      Relations: exécuteur testamentaire de l'intervenant 7.
      Intervenant 7, indirect:
      Relations: veuve de l'intervenant 8.
      Intervenant 8, indirect:
      Profession: marchand de vin
    - Certificat de vie déposee., 24 avril 1751; MC/ET/XIX/740
      Nom, qualité: (Mme ou Mlle) Mensat de, Madeleine.
      Domicile: Tulle.
      Nom, qualité: (M.) Rabanide de, Antoine Joseph.
      Profession: president du bureau des finances.
      Domicile: Limoges
    - Constitution sur la ville de Paris., 26 avril 1751; MC/ET/XIX/740
      Nom, qualité: (personne morale) Beaugard(hoirs).
      Relations: héritiers de l'intervenant 2.
      Nom, qualité: (M.) Beaugard, Jean (pretre).
      Profession: chapelain de Saint germain l'auxerrois.
      Domicile: Paris, egl-St-Germain-Lhauxerrois
    - Pouvoir., 26 avril 1751; MC/ET/XIX/740
      Nom, qualité: (Mme ou Mlle) Pigeon, Marie Louise.
      Nom, qualité: (M.) Rochon, Martial Jean Baptiste.
      Nom, qualité: (M.) Leclerc, Robert (bourgeois de Paris).
      Nom, qualité: (M.) Fremeaux, Charles Louis (bourgeois de Paris)
    - Decharges de titres., 27 avril 1751; MC/ET/XIX/740
      Nom, qualité: (M.) Leroy, Georges Hubert (écuyer).
    - Decharges de titres., 27 avril 1751; MC/ET/XIX/740
    - Declaration., 29 avril 1751; MC/ET/XIX/740
      Nom, qualité: (Mme ou Mlle) Fleuret, Francoise.
      Domicile: Joinville
    - Transport de rente., 29 avril 1751; MC/ET/XIX/740
      Nom, qualité: (M.) Baron, Francois (écuyer).
    - Quittance., 30 avril 1751; MC/ET/XIX/740
      Nom, qualité: (M.) Niodot, Jean Baptiste.
      Nom, qualité: (M.) Durrieu, Arnoult (bourgeois de Paris)
    - Renonciation., 30 avril 1751; MC/ET/XIX/740
      Nom, qualité: (M.) Morize, Mathieu.
      Profession: domestique.
      Nom, qualité: (Mme ou Mlle) Tonnelier, Anne.
      Profession: servante.
      Nom, qualité: (M.) Tonnelier, Gabriel.
      Domicile: Baurepaire-Proche-Grandpre.
      Nom, qualité: (Mme ou Mlle) Charpentier, Marie.
    - Obligation., 1er mai 1751; MC/ET/XIX/740
      Nom, qualité: (M.) Leclerc, Robert Georges Nicolas.
      Profession: contrôleur des rentes de l'hotel-de-ville.
      Nom, qualité: (M.) Gaultier, Gabriel.
    - Inventaire après décès de Marie Jeanne Mauge, épouse de Charles Palet., 4 mai 1751; MC/ET/XIX/740
      Nom, qualité: (Mme ou Mlle) Mauge, Marie Jeanne.
      Nom, qualité: (M.) Palet, Charles.
      Profession: couvreur de maisons (maître).
      inventaire après décès; Mauge, Marie Jeanne; Palet, Charles
    - Testament depose., 5 mai 1751; MC/ET/XIX/740
      Nom, qualité: (M.) Baron, Francois (sieur d' autigny-le-petit).
    - Notoriete apres décès., 5 mai 1751; MC/ET/XIX/740
      Nom, qualité: (Mme ou Mlle) Lemoine de La Cour, Marie Genevieve.
    - Mariage., 6 mai 1751; MC/ET/XIX/740
      Nom, qualité: (M.) Gilles, Jean Armand.
      Domicile: Sarselle.
      Nom, qualité: (Mme ou Mlle) Pluyette, Marie Francoise.
      Domicile: Malmaison(la)
    - Consentement depose., 7 mai 1751; MC/ET/XIX/740
      Nom, qualité: (Mme ou Mlle) Payelle, Anne.
      Domicile: Chagny.
      Nom, qualité: (M.) Guillemot, Jean Marie (bourgeois de chagny).
      Nom, qualité: (M.) Payelle, Barthelemy.
      Profession: avocat à la cour.
      Domicile: Roanne
    - Succession (renonciation)., 8 mai 1751; MC/ET/XIX/740
      Nom, qualité: (M.) Bourgeois, Claude.
    - Remboursement., 10 mai 1751; MC/ET/XIX/740
      Nom, qualité: (Mme ou Mlle) Jourdain, Marie Marguerite.
      Domicile: Saint-Germain-en-Laye
    - Transport de rente., 10 mai 1751; MC/ET/XIX/740
      Nom, qualité: (M.) Fremeaux, Claude Louis (bourgeois de Paris).
      Relations: procureur de l'intervenant 3.
      Nom, qualité: (M.) Chappe, Antoine (bourgeois de Saint-germain en laye)
    - Mariage., 12 mai 1751; MC/ET/XIX/740
      Nom, qualité: (M.) Chollin, Nicolas.
      Profession: chandelier.
      Domicile: Versailles.
      Nom, qualité: (Mme ou Mlle) Tauton, Marie Claude.
    - Proces-verbal de comparution., 12 mai 1751; MC/ET/XIX/740
      Nom, qualité: (M.) Perducas, Didier.
      Nom, qualité: (M.) Mornay de, Michel Rene (marquis de hontchevreuil).
      Domicile: Fresneaux-Vexin-Francais
    - Constitution., 13 mai 1751; MC/ET/XIX/740
      Nom, qualité: (M.) Oursel, Pierre Alexandre (bourgeois de Paris).
      Nom, qualité: (Mme ou Mlle) Petit, Elisabeth.
      Nom, qualité: (Mme ou Mlle) Leroy, Madeleine Genevieve.
    - Transaction., 13 mai 1751; MC/ET/XIX/740
      Nom, qualité: (M.) Telles Ducostas, Emmanuel (écuyer).
      Profession: secrétaire au Parlement.
      Domicile: Toulouse.
      Nom, qualité: (M.) Fleselles de, Jacques (écuyer).
      Profession: secrétaire du roi.
      Nom, qualité: (M.) Davignon, Jean Baptiste (écuyer).
      Nom, qualité: (M.) Dureville de, Joseph Mathurine Andre.
      Profession: intéressé dans les fermes du roi.
      Nom, qualité: (M.) Le Danois, Louis Charles.
      Intervenant 6, en première partie:
      Nom, qualité: (M.) Bouret de Villaumont, Augustin.
      Profession: trésorier de la maison du roi.
      Intervenant 7, en deuxième partie:
      Nom, qualité: (M.) Gobin, Francois.
      Relations: procureur de l'intervenant 8.
      Nom, qualité: (M.) Daudet, Etienne.
      Profession: greffier de police.
      Domicile: Strasbourg
    - Procuration., 15 mai 1751; MC/ET/XIX/740
      Nom, qualité: (M.) Prevost, Louis Joseph Simon.
      Domicile: Coulomiers-en-Brie.
      Nom, qualité: (M.) Ferageau de Saint-Amand, Louis (bourgeois de Paris)
    - Titre nouvel., 15 mai 1751; MC/ET/XIX/740
      Nom, qualité: (M.) Lespine, Nicolas.
      Domicile: Courbevoie.
      Nom, qualité: (Mme ou Mlle) Dautigny, Catherine.
      Nom, qualité: (M.) Ledoux, Claude.
      Profession: vigneron
    - Procuration., 17 mai 1751; MC/ET/XIX/740
      Nom, qualité: (M.) Fourcy de, Balthazar Henri.
      Profession: abbe de Saint-wandrille.
      Nom, qualité: (M.) Butte, Edme (pretre).
    - Procuration déposee., 18 mai 1751; MC/ET/XIX/740
      Nom, qualité: (M.) Rouille, Nicolas (bourgeois de parnot).
      Nom, qualité: (M.) Pelletier Le Jeune, Francois.
    - Titre nouvel., 18 mai 1751; MC/ET/XIX/740
      Nom, qualité: (M.) Carouge, Jean.
    - Comparution., 19 mai 1751; MC/ET/XIX/740
      Nom, qualité: (M.) Pattin, Charles Jean (bourgeois de Paris)
    - Mariage., 20 mai 1751; MC/ET/XIX/740
      Nom, qualité: (M.) Gosset, Pierre Joseph.
      Profession: négociant.
      Domicile: Voupaix, election de Soissons.
      Nom, qualité: (Mme ou Mlle) Pesset, Jeanne Antoinette.
      Nom, qualité: (M.) Gratot, Francois.
      Profession: marchand-miroitier.
    - Donation., 21 mai 1751; MC/ET/XIX/740
      Nom, qualité: (M.) Protain, Pierre.
      Profession: peintre.
      Nom, qualité: (Mme ou Mlle) Deduy, Madeleine.
      Nom, qualité: (Mme ou Mlle) Guyot, Marie Anne.
      Domicile: Grandarvilliers
      donation
    - Mariage., 23 mai 1751; MC/ET/XIX/740
      Nom, qualité: (M.) Pintat, Claude (bourgeois de Paris).
      État civil: mineur.
      Nom, qualité: (Mme ou Mlle) Savetier, Jeanne Anne.
      État civil: mineure.
    - Mariage., 23 mai 1751; MC/ET/XIX/740
      Nom, qualité: (M.) Palet, Charlet.
      Nom, qualité: (Mme ou Mlle) Danlay, Marie Anne.
    - Procuration déposee., 24 mai 1751; MC/ET/XIX/740
      Nom, qualité: (Mme ou Mlle) Girault, Marie.
      Domicile: Thouars.
    - Partage de rente., 25 mai 1751; MC/ET/XIX/740
      Nom, qualité: (M.) Marinier, Francois.
      Profession: marchand-boucher.
      Nom, qualité: (M.) Marinier, Pierre Claude.
      Nom, qualité: (Mme ou Mlle) Marinier, Marie Madeleine.
      Nom, qualité: (M.) Lebeuf, Francois (bourgeois de versailles).
    - Quittance de paiement., 26 mai 1751; MC/ET/XIX/740
      Nom, qualité: (M.) Bazin de Besons, Armand.
      Profession: eveqie.
      Domicile: Carcassonne.
    - Quittance de rachat., 29 mai 1751; MC/ET/XIX/740
      Nom, qualité: (M.) Desnotz, Hugues (chavalier de saint-lazare).
      Nom, qualité: (M.) Leclerc, Robert.
      Nom, qualité: (M.) Penillon de Mondreville, Francois Gaston.
      Nom, qualité: (M.) Sanglier, Charles.
      Domicile: Villevaude, lieudit Bordeaux
  - Minutes. 1751, juin - décembre, juin - décembre 1751; MC/ET/XIX/741
    - Procuration., 1er juin 1751; MC/ET/XIX/741
      Nom, qualité: (Mme ou Mlle) Vaultier, Marie Francoise.
      Domicile: Demangeoseau-en-Barrois.
      Nom, qualité: (M.) Mory, Pierre.
      Nom, qualité: (M.) Patte, Antoine Henri.
      Profession: procureur au Châtelet.
    - Decharge respective., 2 juin 1751; MC/ET/XIX/741
      Nom, qualité: (M.) Chassant, Jean.
      Profession: meunier.
      Domicile: Nogentel-Proche-Chateau-Thierry.
      Nom, qualité: (M.) Bossant, Nicolas.
      Profession: marchand-regrattier.
      Nom, qualité: (Mme ou Mlle) Peron, Anne.
    - Titre nouvel., 3 juin 1751; MC/ET/XIX/741
      Nom, qualité: (M.) Claye, Pierre.
      Profession: apprenti epicier.
      Relations: procureur de l'intervenant 1, procureur de l'intervenant 2.
      Nom, qualité: (M.) Claye, Jacques.
      Profession: procureur fiscal.
      Domicile: Boulay-Thierry.
      Nom, qualité: (Mme ou Mlle) Marchand, Marguerite.
    - Transport., 4 juin 1751; MC/ET/XIX/741
      Nom, qualité: (M.) Midou ou Vaucel, Nicolas.
      Profession: receveur de la comedie francaise.
      Nom, qualité: (Mme ou Mlle) Petit, Marie.
      Nom, qualité: (M.) Morblanc, Jean Gabriel.
      Profession: macon.
    - Procuration., 10 juin 1751; MC/ET/XIX/741
      Profession: entrepreneuur de batiments.
      Nom, qualité: (Mme ou Mlle) Brun, Marie Elisabeth.
    - Succession (dépôt de pieces)., 11 juin 1751; MC/ET/XIX/741
      Nom, qualité: (Mme ou Mlle) Petit, Marie Marguerite.
      Domicile: Montagne les Etampes(la).
      Nom, qualité: (M.) Pepin, Francois (sieur de la montagne).
    - Mariage., 13 juin 1751; MC/ET/XIX/741
      Nom, qualité: (M.) Gilles, Armand Jean.
      Domicile: Sarcelles.
      Domicile: Gonesse
    - Procuration déposee., 14 juin 1751; MC/ET/XIX/741
      Nom, qualité: (M.) Mace de Montoury, Abraham Francois.
      Profession: capitaine d'infanterie.
      Domicile: Meaux.
      Nom, qualité: (Mme ou Mlle) Auget, Catherine.
    - Pouvoir., 15 juin 1751; MC/ET/XIX/741
      Nom, qualité: (Mme ou Mlle) Gaudion, Marie Anne.
    - Transport de rente., 18 juin 1751; MC/ET/XIX/741
      Nom, qualité: (M.) Richard, Gilles Robert.
      Profession: prieur.
      Domicile: Caussy, prieure Saint-Pierre.
      Nom, qualité: (Mme ou Mlle) Boulot, Jeanne.
      Nom, qualité: (M.) Peschard, Rene (bourgeois de Paris).
    - Procuration déposee., 20 juin 1751; MC/ET/XIX/741
      Nom, qualité: (M.) Donnavit, Pierre.
      Domicile: Riom.
    - Depot de pieces, liste de gagnants., 21 juin 1751; MC/ET/XIX/741
      Nom: (personne morale) Cie-Indes
    - Transport de rente., 21 juin 1751; MC/ET/XIX/741
      Nom, qualité: (Mme ou Mlle) Colson, Marie Genevieve.
      Nom, qualité: (M.) Robin, Edme (bourgeois de Paris)
    - Reconstitution., 24 juin 1751; MC/ET/XIX/741
      Nom, qualité: (M.) Gauthier Rougemont, Charles.
      Profession: marchand de vins privilegie de la cour.
      Nom, qualité: (Mme ou Mlle) Bonnemet, Marie Anne.
      Nom, qualité: (M.) Anceau, Charles (bourgeois de Paris).
      Nom, qualité: (Mme ou Mlle) Mornas, Francoise.
    - Nomination, chapellenie, Rouen, eglise Saint-Laurent, chapelle Saint-Jean Baptiste., 26 juin 1751; MC/ET/XIX/741
      Nom, qualité: (M.) Fourcy de, Balthazar Henri (abbe).
      Domicile: Saint-Wandrille.
      Nom, qualité: (M.) Duval, Pierre Jean Francois (clerc tonsure)
    - Inventaire après les décès de Pierre Barnon et de son épouse Jeanne Petit., 30 juin 1751; MC/ET/XIX/741
      Nom, qualité: (M.) Barnon, Pierre.
      Profession: bourrelier (maître).
      Nom, qualité: (Mme ou Mlle) Petit, Jeanne.
      inventaire après décès; Barnon, Pierre; Petit, Jeanne
    - Notoriete apres décès., 30 juin 1751; MC/ET/XIX/741
      Nom, qualité: (Mme ou Mlle) Martin, Therese.
      Domicile: Courtenay
    - Succession (dépôt de pieces)., 30 juin 1751; MC/ET/XIX/741
      Nom, qualité: (Mme ou Mlle) Peuvret, Marie Francoise.
      Domicile: Beleme.
      Nom, qualité: (M.) Grenet, Louis (bourgeois de Paris).
    - Succession, dépôt de pieces., 2 juillet 1751; MC/ET/XIX/741
      Nom, qualité: (M.) Brasseur, Pierre Francois.
      Domicile: Calais
    - Rente fonciere, titre nouvel, vigne, Chennevieres., 4 juillet 1751; MC/ET/XIX/741
      Nom, qualité: (personne morale) Bordier (hoirs).
      Nom, qualité: (M.) Bordier, Pierre Antoine.
      Domicile: Chennevieres.
      Nom, qualité: (M.) Ithier, Jean Claude Nicolas.
      Profession: president au presidial.
      Domicile: Provins
    - Consentement, depot., 5 juillet 1751; MC/ET/XIX/741
      Nom, qualité: (Mme ou Mlle) Galand, Jeanne.
      Nom, qualité: (M.) Debray, Francois.
      Nom, qualité: (M.) Debray, Adrien.
      Profession: prêtre.
      Domicile: Paris, Saint-Eustache
    - Testament., 5 juillet 1751; MC/ET/XIX/741
      Nom, qualité: (M.) Langlois, Pierre.
      Profession: compagnon de riviere.
    - Rente, transport., 6 juillet 1751; MC/ET/XIX/741
      Nom, qualité: (M.) La Ruelle de, Paul Hippolyte (bourgeois de Paris).
      Nom, qualité: (Mme ou Mlle) Colson, Marie Genevieve
    - Rente, titre nouvel., 13 juillet 1751; MC/ET/XIX/741
      Nom, qualité: (M.) Darain, Andre.
      Nom, qualité: (Mme ou Mlle) Jeanne, Genevieve.
      Nom, qualité: (Mme ou Mlle) Salmon, Edmee.
      Domicile: Cosne.
      Nom, qualité: (M.) Biot, Rene (bourgeois de cosne).
    - Succession, quittance., 14 juillet 1751; MC/ET/XIX/741
      Nom, qualité: (Mme ou Mlle) Leroy, Marguerite Marthe.
    - Succession, dépôt de pieces., 14 juillet 1751; MC/ET/XIX/741
      Nom, qualité: (M.) Leloup, Nicolas.
      Domicile: Ruen
    - Consentement., 17 juillet 1751; MC/ET/XIX/741
      Nom, qualité: (M.) Trudelle, Pierre Philippe.
      Profession: doreur (maître).
    - Procuration., 19 juillet 1751; MC/ET/XIX/741
      Nom, qualité: (M.) Havet de Neuilly, Jean Thomas.
      Profession: conseiller au Parlement.
    - Rente, transport., 19 juillet 1751; MC/ET/XIX/741
      Nom, qualité: (M.) Desnots, Hugues.
      Nom, qualité: (Mme ou Mlle) Leger, Jeanne.
    - Procuration., 21 juillet 1751; MC/ET/XIX/741
      Nom, qualité: (M.) Delamare, Armand Francois Marie (bourgeois de Paris).
    - Bail, privilege de perruquier., 23 juillet 1751; MC/ET/XIX/741
      Nom, qualité: (M.) Dasque, Guillaume.
      Profession: perruquier (maître).
      Nom, qualité: (M.) Bruyer, Joseph.
      Profession: perruquier.
    - Procuration, depot., 23 juillet 1751; MC/ET/XIX/741
      Nom, qualité: (M.) Prevost, Jean.
      Profession: chartier.
      Domicile: Bregy (Oise).
      Nom, qualité: (M.) Lemercier, Etienne Francois.
    - Procuration., 24 juillet 1751; MC/ET/XIX/741
      Nom, qualité: (Mme ou Mlle) Trehet, Marie.
      Nom, qualité: (M.) Besnard, Louis.
      Profession: maire.
      Domicile: Brie-Comte-Robert.
      Nom, qualité: (M.) Bauge Robiniere.
      Domicile: Saint-Domingue (ile De)
    - Inventaire après décès de François Platel., 26 juillet 1751; MC/ET/XIX/741
      Nom, qualité: (M.) Platel, François.
      Profession: cocher (ancien).
      inventaire après décès; Platel, François
    - Apprentissage, métier epicier., 26 juillet 1751; MC/ET/XIX/741
      Nom, qualité: (M.) Haise, Francois.
      Domicile: Villepreux.
      Nom, qualité: (M.) Grelier Delanoe, Alexis.
      Profession: epicier (maître).
    - Succession, dépôt de pieces., 27 juillet 1751; MC/ET/XIX/741
      Nom, qualité: (M.) Fontaine, Jean.
    - Cautionnement., 30 juillet 1751; MC/ET/XIX/741
      Nom, qualité: (M.) Labosse, Jean.